# 债务重组长期股权投资核算方法从权益法变成本法的若干问题

提问人：bibu 救护车 时间：2015-06-25 00:32:03
概况：A公司持B公司40%股权（B公司为A公司的联营企业），B公司对外投资成立C公司，B公司占C公司30%股权，现在C公司拟2014 年 6 月进行增资扩股，其中B公司以其对C公司的债权进行增资，增资后B公司占C公司的股权比例由30%下降至15%（增值后B公司对C公司不具有控制、共同控制或重大影响且在活跃市场上没有报价、公允价值不可计量）。B公司对C公司的核算方法由权益法转为成本法核算。 数据：1.B公司对C公司初始投资 3000 万，占C公司30%股权，按长期股权投资核算。 2.B、C公司协议好,B公司以其对C公司的债权 800 万作对价换取C公司本次新增实收资本总金额中的 200 万。 3.B公司至 2014 年 5 月止对C公司长期股权投资采用权益法核算，且长期股权投资账面金额为 0 （由于C公司连连亏损，B公司已将B公司应承担部分全亏损掉） 问题：请问各位老师 1.本次投资成本应确认为 0 （增资前长投账面余额）+800（增资投入金额）=800万。 2.2014年 6 月开始B公司应该对C公司采购成本法核算，根据解释 4 号规定，不需对以前年度进行追索调整，但请问需要对 2014 年1-5月进行调整吗？如果需要该如何调整？个人理解为既然对以前年度都不需要进项追索调整，那么对本年增资前因核算方法引起的问题也可根据解释 4 号规定，不需再进行纳税调整。即从 6月开始直接按成本法核算即可。不知理解是否有误？3.根据新会计准则规定，除对被投资企业具有控制、共同控制、重大影响及其为合营企业的，会计对C公司以【长期股权投资】核算，除此之外的以【可供出售金融资产】核算，由于本期增资后股权下降至15%，且不具有控制、共同控制、重大影响且市场没有报价、公允价值不可计量，故本期增资后B企业对C企业转为可供出售金融资产核算是否妥当？ 4.请问B公司转换核算方法后是否需要把初始投资（且已经全额亏损）的 3000 万转回来？如果不转就会出现 800 万投资成本占B公司15%的股权比例，感觉好像哪里不对劲。 4.B公司增资完成后A公司需要对B公司进行相关调整吗？
B企业增资分录： 借：可供出售金融资产 800 万 贷：债权 800 万

回答人：chenyiwei
1 、新的投资成本应为原持有股权的公允价值和本次增资投入债权的公允价值之和。因为C公司已经处于资不抵债状态，因此我理解B之前应该已经对该项债权计提过坏帐准备的，应按扣除坏帐准备后的账面价值（相当于可收回金额，接近于公允价值）转入对C的金融资产成本中。 2 、对 2014 年 1 ～ 5 月仍有重大影响，故该期间仍采用权益法核算，自 6 月起转为金融资产核算。该金融资产可以后续按成本计量。 3 、转换后的投资成本应按公允价值计算，因此无需转回原先的投资成本。 4 、如果期末C公司进一步亏损的，建议考虑该可供出售金融资产的减值问题。